vi: Độ bóng của sợi: Độ bóng cao; Độ bóng thấp; Mờ; Độ bóng trung bình; Khác
bg-BG: Ниво на блясък на влакната: Висок блясък; Слаб блясък; Матово; Среден блясък; Други
sk-SK: Úroveň lesku vlákien: Vysoký lesk; Nízky lesk; Matné; Stredný lesk; Iné
en: Fiber luster level: High luster; Low luster; Matte; Medium luster; Other
pt-PT: Nível de brilho da fibra: Brilho intenso; Brilho reduzido; Opaco; Brilho médio; Outro
nb: Fiberglansnivå: Høy glans; Lav glans; Matt; Middels glans; Annet
lt-LT: Pluošto blizgesio lygis: Didelis blizgesys; Mažas blizgesys; Matinis; Vidutinis blizgesys; Kita
cs: Úroveň lesku tkaniny: Vysoký lesk; Nízký lesk; Matné; Střední lesk; Jiné
sv: Fiberns glansnivå: Hög lyster; Låg lyster; Matt; Medium lyster; Övrigt
pt-BR: Nível de brilho da fibra: Alto brilho; Baixo brilho; Fosco; Brilho médio; Outro
ko: 섬유 광택 수준: 고광택; 저광택; 무광; 중간 광택; 기타
th: ระดับความเงางามของเส้นใย: ความมันวาวสูง; ความมันวาวต่ำ; เนื้อด้าน; ความมันวาวปานกลาง; อื่นๆ
zh-CN: 纤维光泽等级: 高光泽; 低光泽; 哑光; 中等光泽; 其他
es: Nivel de brillo de la fibra: Brillo alto; Brillo bajo; Mate; Brillo medio; Otro
ru: Уровень блеска волокна: Сильный блеск; Слабый блеск; Матовый; Средний блеск; Другое
hr-HR: Razina sjaja vlakana: Visoki sjaj; Niski sjaj; Mat; Srednji sjaj; Ostalo
nl: Vezel glansniveau: Hoge glans; Lage glans; Mat; Gemiddelde glans; Overig
hu: Szálak csillogásának szintje: Magas fényű; Enyhe fényű; Matt; Közepes fényű; Egyéb
tr: Elyaf parlaklık seviyesi: Yüksek parlaklık; Düşük parlaklık; Mat; Orta parlaklık; Diğer
da: Fiberglansniveau: Høj glans; Lav glans; Mat; Medium glans; Andet
pl: Poziom połysku włókna: Wysoki połysk; Niski połysk; Mat; Średni połysk; Inny
zh-TW: 纖維光澤等級: 高光澤; 低光澤; 霧面; 中光澤; 其他
fr: Niveau de lustre de la fibre: Très lustré; Peu lustré; Mat; Moyennement lustré; Autre
ja: 繊維の光沢レベル: 高光沢; 低光沢; マット; 中光沢; その他
sl-SI: Stopnja sijaja vlaken: Visok sijaj; Nizek sijaj; Mat; Srednji sijaj; Drugo
ro-RO: Nivelul de luciu al fibrelor: Luciu intens; Luciu redus; Mat; Luciu mediu; Altele
el: Επίπεδο λάμψης ινών: Υψηλή λάμψη; Χαμηλή λάμψη; Ματ; Μέτρια λάμψη; Άλλο
it: Livello di lucentezza della fibra: Alta lucentezza; Bassa lucentezza; Opaca; Media lucentezza; Altra
de: Faserglanzgrad: Starker Glanz; Schwacher Glanz; Matt; Mittlerer Glanz; Sonstige
fi: Kuidun kiiltoaste: Korkea kiilto; Himmeä kiilto; Matta; Keskiasteinen kiilto; Muu